【裁判字號】    99,上易,457
【裁判日期】    990331
【裁判案由】    竊盜
【裁判全文】
臺灣高等法院刑事判決                 99年度上易字第457號
上  訴  人  臺灣桃園地方法院檢察署檢察官
被      告  庚○○
被      告  甲○○
上列上訴人因竊盜案件，不服臺灣桃園地方法院98年度易字第12
54號，中華民國98年12月31日第一審判決（起訴案號：臺灣桃園
地方法院檢察署98年度偵字第20284 號、第22156號、第23213號
、第23214號），提起上訴，本院判決如下：
    主  文
原判決關於庚○○附表編號一至二部份暨定應執行刑部份均撤銷
。
庚○○如附表編號一至二所示之罪，分別量處如附表編號一至二
所示之刑。
其餘上訴駁回。
庚○○上開撤銷部份及駁回上訴部分，應執行有期徒刑貳年拾壹
月。
    事  實
一、庚○○於民國93年間因竊盜案件，經本院以94年度上易字第
    270號判決判處有期徒刑2 年6月確定；於94年間又因施用第
    一、二級毒品案件，經原審法院以94年度訴字第2228號判決
    分別判處有期徒刑8月、6月，應執行有期徒刑1年2月確定；
    再因違反槍砲彈藥刀械管制條例等案件，經原審法院以95年
    度訴字第683號判決分別判處有期徒刑1年、4 月，應執行有
    期徒刑1年2月，併科罰金新臺幣（下同）30,000元確定，上
    開2罪再經原審法院以96 年度聲減字第4287號裁定定應執行
    有期徒刑1年1月又15日，再與上開竊盜罪接續執行，於97年
    6月13 日假釋轉執行易服勞役16日後出監，所餘刑期交付保
    護管束，於98年1 月21日交付保護管束期滿，未經撤銷假釋
    ，其未執行之刑，以已執行論。甲○○於94年間因施用毒品
    案件，經原審法院以96年度訴緝字第5 號判決分別判處有期
    徒刑6月、4 月，應執行有期徒刑8月確定，嗣經原審法院以
    96年度聲減字第4349號裁定減刑為有期徒刑3月、2月，應執
    行有期徒刑4月確定。另於96 年間因施用毒品案件，經原審
    法院以96年度審訴字第278 號判決分別判處有期徒刑7月、4
    月，應執行有期徒刑10月確定。上開2 罪接續執行，於97年
    12月24日縮刑期滿執行完畢。
二、庚○○又分別意圖為自己不法所有，或獨自1 人或與甲○○
    基於犯意之聯絡，或徒手或攜帶客觀上足供兇器使用之六角
    扳手、剪刀等工具，分別於如附表所示之時、地，竊取被害
    人子○○等人所有之財物得手（詳細竊盜之時間、地點、被
    害人、竊盜之方式及所得財物，均詳如附表所載）。嗣於98
    年9月2日下午5時10分許，甲○○因駕駛附表編號4之車牌號
    碼4108-MV 號自用小客車行經桃園縣平鎮市○○○街與新富
    三街口停車場，為警攔查，當場查獲，並扣得汽車鑰匙1 把
    。於同日下午5時46分許，庚○○駕駛附表編號3所竊得之車
    牌號碼0656-KT 號自用小客車至桃園縣平鎮市○○○街與新
    富三街口停車場，為埋伏警員表明身分欲盤查之際，庚○○
    為免遭逮捕，遂駕駛該車衝撞停放在旁之陳源章所使用之車
    牌號碼9682-MW號及劉定塏所使用之車牌號碼D0-8228號自用
    小客車，毀損該2 部車輛後逃逸（毀損部分未據告訴），惟
    仍遭警循線查獲；並於98年9月4日上午11時29分許，庚○○
    主動向警方自首附表編號1、2所示之犯行。又於98 年10 月
    10日晚間11時30分許，庚○○、甲○○投宿於桃園縣龜山鄉
    ○○路華國新村1 號「新山鶯旅館」，經警循線發現附表編
    號8遭竊之車牌號碼3356-JZ號自用小客車停放於該旅館之停
    車場，經詢問該旅館服務員後，於512號房查獲被告2人，並
    扣得汽車鑰匙1把。
三、案經桃園縣政府警察局平鎮分局、桃園分局、中壢分局報告
    臺灣桃園地方法院檢察署檢察官偵查起訴。被告於原審準備
    程序坦承犯行，原審合議庭裁定由受命法官獨任改依簡式審
    判程序審理。
    理  由
一、證據能力：被告對後引證據均不爭執，且同意作為證據（本
    院卷第38頁背面），且觀其製作取得之情形，亦無違法或不
    當之情形，依刑事訴訟法第159條之5規定，均有證據能力，
    合先敘明。
二、上開事實，業據被告坦承不諱，核與證人子○○、己○○、
    丁○○、陳源章、劉定凱、丙○○、辛○○、戊○○、乙○○、壬○○、癸○○等警詢証述，大致相符，並有子○○贓
    物認領保管單、車號1338-DS 號汽車行車執照、大桐汽車股
    份有限公司結帳單、己○○贓物認領保管單、丁○○贓物認
    領保管單、丙○○贓物認領保管單、辛○○贓物認領保管單
    、戊○○贓物認領保管單、乙○○贓物認領保管單、壬○○
    贓物領據（保管）單、監視器翻拍照片、現場照片、搜索扣
    押筆錄、扣押物品目錄表等件在卷可稽，足徵被告等自白，
    有證據可佐，堪與採信。事證明確，被告等犯行，均堪認定
    。
三、核被告庚○○如附表編號1、2所為，均係犯刑法第321條第1
    項第3款之加重竊盜罪，被告庚○○、甲○○就附表編號3至
    10所為，均係犯刑法第320條第1項之竊盜罪。被告庚○○、
    甲○○2人就附表編號3至10各罪，均有犯意聯絡及行為分擔
    ，為共同正犯。又被告2 人有如事實欄所載之犯罪科刑紀錄
    及執行情形，有本院被告前案紀錄表各在卷可參，其等受徒
    刑之執行完畢後，5 年以內故意再犯本件有期徒刑以上之罪
    ，均為累犯，均應依刑法第47條第1 項規定加重其刑。被告
    庚○○就附表編號一二部份，係於警方不知犯人前，自首，
    有各該筆錄在卷可參（偵字第23214號卷第4-5頁，偵字第23
    213號卷第4-5頁），均應依法減輕其刑，並先加後減。
四、撤銷改判及駁回上訴之理由：
（一）被告庚○○附表編號一至二部份暨定應執行刑部份：原
      審以事證明確，與以論罪科刑，固非無見，惟附表編號一
      二部份，被告庚○○係自首，原審漏未認定，尚有未洽。
      檢察官上訴以被告未與被害人丁○○和解賠償損失，原審
      量刑失輕等語，然被告已與之和解，有和解筆錄在卷可參
      ，此部分上訴，即有誤會，為無理由，惟原判決既有上述
      可議之處，應由本院此部份撤銷改判。爰審酌被告庚○○
      ，犯後坦承犯行，且已將尋獲之失物分別歸還予各被害人
      等，素行、生活狀況、犯罪之動機、目的、手段、情節、
      被害人遭竊財物之價值多寡等一切情狀，分別量處如附表
      編號一至二所示之刑。附表編號1所使用之六角扳手1把
      、附表編號2所使用之剪刀1把，雖均係被告庚○○犯附表
      編號1、2加重竊盜罪所用之物，且均屬被告庚○○所有，
      惟均未扣案，且被告庚○○稱：犯後丟棄不知去向等語，
      復無證據證明上開物品現仍存在，又非屬違禁物，為避免
      日後執行困難，爰均不宣告沒收。至公訴人聲請依宣告
      強制工作乙節。按刑法第90條第1 項規定：有犯罪之習慣
      ，或因遊蕩或懶惰成習而犯罪者，於刑之執行前，令入勞
      動場所強制工作。觀之本件被告庚○○雖有如前述犯罪科
      刑紀錄及執行情形，惟各該犯罪前科情節尚非重大，且與
      本案發生時已相距有4、5年之久，難謂被告積習已深，顯
      有犯罪之習慣，亦無證據證明被告因遊蕩或懶惰成習而犯
      罪之情形，且被告於本件所犯竊盜犯行自警詢伊始即主動
      供明犯行，配合警方辦案，嗣於歷次訊問時皆供承全數犯
      行，態度堪稱良好，如確能改過向善，俟判決確定執行本
      件科處之有期徒刑，應足收刑罰執行矯正之效果，因認尚
      無宣告強制工作之必要，此部份所請，尚有誤會。
（二）駁回上訴部份（即被告庚○○附表編號三至十部分及被告
      甲○○部份）：
      原審以事證明確，適用刑事訴訟法第273條之1 第1項、第
      299 條第1項前段，刑法第28條、第320條第1項、第321條
      第1項第3 款、第47條第1項，並審酌被告等多次行竊，嚴
      重影響他人財產權，犯後尚坦承全部犯行，且已將尋獲之
      失物分別歸還予各被害人等，素行、生活狀況、犯罪之動
      機、目的、手段、情節、被害人遭竊財物之價值多寡等一
      切情狀，分別量處如附表編號三至十所示之刑。且說明無
      庸諭知沒收及強制工作之理由，核無不合，檢察官上訴指
      摘原審量刑太輕，為無理由，應予駁回。其中被告庚○○
      部分，並與上開撤銷改判部份，定其應執行之刑如主文第
      四項所示。
據上論斷，應依刑事訴訟法第369條第1項前段、第368條，第364
條、第299條第1項前段，刑法第321條第1項第3款、第47條第1項
、第62條前段，第51條第5款，判決如主文。
本案經檢察官吳春麗到庭執行職務。
中    華    民    國    99    年    3     月    31    日
                  刑事第十八庭審判長法  官  吳鴻章
                                    法  官  汪梅芬
                                    法  官  周政達
以上正本證明與原本無異。
不得上訴。
                                    書記官  廖純瑜
中    華    民    國    99    年    3     月    31    日
附表
┌──┬─────┬───┬───────┬─────┬────┬────┬────┐
│編號│犯罪時間及│犯罪行│犯罪方法      │所得財物  │被害人  │所犯罪名│宣告刑  │
│    │地點      │為人  │              │          │        │        │        │
├──┼─────┼───┼───────┼─────┼────┼────┼────┤
│1   │98年7 月21│庚○○│游佑宗持六角扳│車號7879-L│子○○所│攜帶兇器│有期徒刑│
│    │日1時許   │      │手破壞車門門鎖│H 號自小客│有      │竊盜罪  │6月。   │
│    │在桃園縣平│      │，再以扳手插入│車1 部    │        │        │        │
│    │鎮市工業二│      │電門竊取之。  │          │        │        │        │
│    │路10號前  │      │              │          │        │        │        │
├──┼─────┼───┼───────┼─────┼────┼────┼────┤
│2   │98年7 月24│庚○○│游佑宗持剪刀竊│車號1338-D│高菖企業│攜帶兇器│有期徒刑│
│    │日晚間7 時│      │拆卸車號1338-D│S 號自小客│股份有限│竊盜罪  │6月。   │
│    │許        │      │S 號自小客車後│車後照鏡鏡│公司所有│        │        │
│    │在桃園縣桃│      │照鏡鏡片竊取之│片1 面    │，癸○○│        │        │
│    │園市建國東│      │。            │          │使用    │        │        │
│    │路19號前  │      │              │          │        │        │        │
├──┼─────┼───┼───────┼─────┼────┼────┼────┤
│3   │98年9月2日│庚○○│游佑宗以自備鑰│車號0656-K│紀怡君所│共同竊盜│各處有期│
│    │中午某時許│甲○○│匙開啟車門竊取│T 號自小客│有，張修│罪      │徒刑4月 │
│    │在桃園縣八│      │之。          │車1 部    │武使用  │        │。      │
│    │德市○○街│      │甲○○在旁把風│          │        │        │        │
│    │33巷40弄7 │      │。            │          │        │        │        │
│    │號前      │      │              │          │        │        │        │
├──┼─────┼───┼───────┼─────┼────┼────┼────┤
│4   │98年9月2日│庚○○│游佑宗以自備鑰│車號4108-M│林春枝所│共同竊盜│各處有期│
│    │下午1時許 │甲○○│匙開啟車門竊取│W 號自小客│有，陳利│罪      │徒刑4 月│
│    │在桃園縣平│      │之。          │車1 部    │源使用  │        │。      │
│    │鎮市○○路│      │甲○○在旁把風│          │        │        │        │
│    │3段100號旁│      │。            │          │        │        │        │
│    │          │      │              │          │        │        │        │
├──┼─────┼───┼───────┼─────┼────┼────┼────┤
│5   │98年9 月26│庚○○│游佑宗以自備鑰│車號7022-D│乙○○  │共同竊盜│各處有期│
│    │日晚間9 時│甲○○│匙撬開車門及車│R 號自小客│        │罪      │徒刑4 月│
│    │許        │      │內電門發動後竊│車1 部    │        │        │。      │
│    │在桃園縣八│      │取之。        │乙○○之國│        │        │        │
│    │德市○○路│      │甲○○在旁把風│分身分證、│        │        │        │
│    │與國豐二街│      │。            │健保卡、汽│        │        │        │
│    │口        │      │              │車駕駛執照│        │        │        │
│    │          │      │              │各1 張    │        │        │        │
├──┼─────┼───┼───────┼─────┼────┼────┼────┤
│6   │98年10月5 │庚○○│游佑宗持石塊砸│車內零錢元│壬○○  │共同竊盜│各處有期│
│    │日下午3 時│甲○○│毀壬○○所有車│、壬○○國│        │罪      │徒刑4 月│
│    │許        │      │號3938-TX 號自│民身分證1 │        │        │。      │
│    │在桃園縣龜│      │小客車車窗竊取│張        │        │        │        │
│    │山鄉復興南│      │之。          │          │        │        │        │
│    │路公園旁  │      │甲○○在旁把風│          │        │        │        │
│    │          │      │。            │          │        │        │        │
├──┼─────┼───┼───────┼─────┼────┼────┼────┤
│7   │98年10月5 │庚○○│游佑宗持石塊砸│車內零錢元│戊○○  │共同竊盜│各處有期│
│    │日晚間8 時│甲○○│毀戊○○所有車│、戊○○之│        │罪      │徒刑4 月│
│    │許        │      │號3123-HJ 號自│普通小行車│        │        │。      │
│    │在桃園縣中│      │小客車車窗竊取│駕照、車號│        │        │        │
│    │壢市○○路│      │之。          │3123-HJ 號│        │        │        │
│    │24號前    │      │甲○○在旁把風│自用小客車│        │        │        │
│    │          │      │。            │行車執照各│        │        │        │
│    │          │      │              │1 張      │        │        │        │
├──┼─────┼───┼───────┼─────┼────┼────┼────┤
│8   │98年10月10│庚○○│游佑宗以自備鑰│車號3356-J│鄭碧雲所│共同竊盜│各處有期│
│    │日下午1 時│甲○○│匙撬開車門，破│Z 號自小客│有，洪語│罪      │徒刑4 月│
│    │許        │      │壞駕駛座之電門│車1 部、洪│婕使用。│        │。      │
│    │在桃園縣桃│      │後發動引擎竊取│語捷住處（│        │        │        │
│    │園市○○路│      │之。          │桃園縣桃園│        │        │        │
│    │14 3號前  │      │甲○○在旁把風│市○○路1 │        │        │        │
│    │          │      │。            │段58號3 樓│        │        │        │
│    │          │      │              │）大門鑰匙│        │        │        │
│    │          │      │              │1把       │        │        │        │
├──┼─────┼───┼───────┼─────┼────┼────┼────┤
│9   │98年10月10│庚○○│游佑宗以自備鑰│車內零錢、│辛○○  │共同竊盜│各處有期│
│    │日下午2 時│甲○○│匙開啟車門竊取│辛○○之健│        │罪      │徒刑4 月│
│    │許        │      │之。          │保卡1張   │        │        │。      │
│    │在台北縣林│      │甲○○在旁把風│          │        │        │        │
│    │口鄉復興北│      │。            │          │        │        │        │
│    │路6 巷附近│      │              │          │        │        │        │
├──┼─────┼───┼───────┼─────┼────┼────┼────┤
│10  │98年10月10│庚○○│游佑宗以竊取之│液晶電視1 │丙○○  │共同竊盜│各處有期│
│    │日下午3 時│甲○○│丙○○住處鑰匙│臺、女用皮│        │罪      │徒刑4 月│
│    │許        │      │開啟桃園縣桃園│包2 個、女│        │        │。      │
│    │在桃園市大│      │市○○路○ 段58│用衣服2 件│        │        │        │
│    │業路1 段58│      │號3 樓大門，與│、住家鑰匙│        │        │        │
│    │號3 樓    │      │甲○○一同侵入│2串。     │        │        │        │
│    │          │      │竊取之。      │          │        │        │        │
└──┴─────┴───┴───────┴─────┴────┴────┴────┘
附錄本件論罪科刑之法條：
中華民國刑法第320條
（普通竊盜罪、竊佔罪）
意圖為自己或第三人不法之所有，而竊取他人之動產者，為竊盜
罪，處5年以下有期徒刑、拘役或5百元以下罰金。
意圖為自己或第三人不法之利益，而竊佔他人之不動產者，依前
項之規定處斷。
前二項之未遂犯罰之。
中華民國刑法第321條
（加重竊盜罪）
犯竊盜罪而有左列情形之一者，處6月以上、5年以下有期徒刑：
一、於夜間侵入住宅或有人居住之建築物、船艦或隱匿其內而犯
    之者。
二、毀越門扇、牆垣或其他安全設備而犯之者。
三、攜帶兇器而犯之者。
四、結夥三人以上而犯之者。
五、乘火災、水災或其他災害之際而犯之者。
六、在車站或埠頭而犯之者。
前項之未遂犯罰之。

司法院資訊處製作；財團法人民間司法改革基金會備份。
